【裁判字號】    97,易,1841
【裁判日期】    971112
【裁判案由】    妨害秘密
【裁判全文】
臺灣彰化地方法院刑事判決              97年度易字第1841號
公  訴  人  臺灣彰化地方法院檢察署檢察官
被      告  丙○○
上列被告因妨害秘密案件，經檢察官提起公訴（97年度偵字第69
27號），本院判決如下：
    主  文
丙○○無故以照相竊錄他人非公開之活動，處拘役伍拾日，如易
科罰金，以新臺幣壹仟元折算壹日。未扣案之摩托羅拉牌V31型
手機壹支沒收。
    事  實
一、丙○○與乙○○係任職於南山人壽股份有限公司（址設彰化
    縣員林鎮○○路518號2樓，以下簡稱南山人壽公司）之同事
    ，丙○○竟基於無故以照相竊錄他人非公開活動之犯意，於
    民國97年6月6日10時許，趁機尾隨乙○○進入女用廁所，將
    其所有之摩托羅拉牌V31型具照相功能之手機1支（未扣案）
    伸入乙○○所在廁所下方門縫，無故以照相方式竊錄乙○○
    如廁之非公開活動。嗣因乙○○如廁時聽見照相之快門聲而
    發現伸入門縫之手機，驚覺遭人偷拍，遂設法自備手機放置
    在女廁以錄影蒐證，因而於97年6月24日11時55分許，錄得
    丙○○持手機伸入乙○○所在廁所下方門縫之畫面，而查悉
    上情。
二、案經乙○○訴由彰化縣警察局員林分局報告臺灣彰化地方法
    院檢察署檢察官偵查起訴。
    理  由
一、按除簡式審判程序、簡易程序及第376條第1款、第2款所列
    之罪之案件外，第一審應行合議審判，刑事訴訟法第284條
    之1定有明文，本件被告丙○○所犯係屬刑事訴訟法第376條
    第1款所列之罪，爰依法行獨任審判。又本件有關以下所引
    用被告以外之人於審判外之言詞或書面陳述，而不符合刑事
    訴訟法第159條之1至第159條之4規定者，公訴人及被告均未
    爭執證據能力，且經本院於審理時當庭直接提示而為合法之
    調查，公訴人、被告均未於言詞辯論終結前聲明異議，本院
    審酌前開證據作成或取得之狀況，並無非法或不當取證之情
    事，且亦無顯不可信之情況，故認為適當而均得以作為證據
    ，是後述所引用證據依刑事訴訟法第159條之5規定，均具有
    證據能力，合先敘明。
二、訊據被告丙○○固坦認曾尾隨乙○○進入辦公室女廁，惟矢
    口否認有何犯行，辯稱：其曾尾隨告訴人進入女廁3次，前2
    次均係透過廁所下方門縫偷窺，最後1次即97年6月24日始攜
    帶手機準備拍攝告訴人如廁畫面，但僅開啟手機，並未拍攝
    成功云云。經查，上開事實，業據證人即告訴人迭於警詢時
    、偵查中及本院審理時證稱：其於97年6月6日10時許在公司
    上廁所時，因廁所是蹲式告訴人其面對牆壁背對著門，先聽
    到女廁門外有男用皮鞋之腳步聲，隨後聽見「卡擦」之聲音
    ，聽起來像是手機照相之聲音，其便往後察看，看見門縫有
    1支手機伸進來，其嚇到立刻將裙子蓋起來，出去查看時已
    無該人蹤影，其有詢問同事是否有人進入廁所，公司同事表
    示確認是被告於同時段進入廁所，其隨後並打電話告訴同事
    甲○○此事。當天公司在外舉辦進修會，公司內包括被告6
    位男同事，其希望能找出何人偷拍其如廁，因其與被告不熟
    ，便與被告以外之其餘5名男同事聊天，且藉故查看該5名男
    同事之手機，均未發現有拍攝女性如廁之照片，其之前即耳
    聞被告曾經偷窺已離職之女同事如廁，故與被告保持距離。
    97年6月6日之後約過一星期，有一個女同事看到被告尾隨其
    一同進入廁所，該名女同事便想要衝進廁所，結果在廁所外
    面看到被告拿著手機不知道在做什麼。其於發現如廁遭人偷
    拍後，每次上廁所都會攜帶手機蒐證，嗣於97年6月24 日11
    時50分許，其跟女同事表示不要與其一同進入廁所，其會假
    裝上廁所，藉此錄到偷拍其如廁之人，其便將1支手機擺設
    於洗手檯左側且用芳香劑空盒覆蓋，另1支手機放置於洗手
    檯下方排水管處同步錄影，果然於同日11時55分許，錄得被
    告進入女廁內，於其如廁之際，將手機伸入廁所下方門縫擬
    偷拍其如廁之畫面。被告事後有傳過數通簡訊，向其表示抱
    歉之意，但其不願意原諒被告，因被告這樣做不只一次，且
    其尚未婚，害怕被告手上留存其如廁之照片，亦不希望有下
    一個被害人等語綦詳，並經證人即南山人壽業務襄理甲○○
    到庭證述：案發當日南山人壽公司在外地舉辦進修會，其與
    同事共乘自小客車，快要抵達目的地時，伊接到在公司辦公
    室之告訴人所撥打之電話，告訴人表示上廁所有聽到聲音也
    有看到手機，並聽到用手機拍照「卡擦」的聲音，告訴人很
    意外，但還是很冷靜地把衣物穿好，並且去看通訊處還有幾
    個同事在公司，因為當天是舉辦公司的進修會，所以留在公
    司的同事沒有幾個人，伊當時聽到這件事很訝異也覺得很可
    怕，隔天幾個女同事就商量要如何找出這個人，伊有猜測是
    被告，因為伊曾聽告訴人稱被告有打電話給告訴人表示要送
    東西，也就是有表示好感，所以被害人覺得有受到打擾。後
    來被告曾第2次準備尾隨告訴人進入廁所，有被一個女同事
    看到，該名女同事表示被告表情看起來很驚恐，所以被告就
    沒有繼續跟隨告訴人進去女廁所，後來告訴人就自備手機蒐
    證，於是在6月24日錄到被告尾隨告訴人進入女廁所內且以
    手機準備偷拍之畫面，被告知道伊與告訴人私交不錯，曾於
    97年6月24日16時17分許，撥打電話向伊表示承認偷拍告訴
    人上廁所，希望伊向告訴人求情並請求原諒，伊因聽聞被告
    曾經窺視其他女同事上廁所，故並未答應替被告求情等語明
    確，本院衡諸證人即告訴人乙○○、證人甲○○與被告並無
    仇恨怨隙，自無甘冒偽證罪責蓄意構陷被告之理，且證人乙○○、甲○○前開證言又無顯著瑕疵或與事實不符之處，是
    其等證述均值採信，參以依被告於97年6月24日遭告訴人以
    手機錄得之畫面，顯見被告確係進入女廁持手機伸入廁所下
    方門縫準備偷拍，益徵證人即告訴人乙○○所述並非子虛，
    此外，並有女廁陳設圖、查證照片20張及錄影翻拍照片4張
    在卷可考，足認被告所辯顯係事後卸責之詞，洵非可採。本
    案事證明確，被告犯行堪以認定，應予依法論科。至被告雖
    聲請調查告訴人是否確實有查看其餘男同事之手機云云，惟
    本案事證已明，被告之聲請核無調查必要，附此敘明。
三、核被告所為，係犯刑法第315條之1第2款之無故以照相竊錄
    他人非公開之活動罪。爰審酌被告為滿足個人慾望，竟私下
    以手機拍攝告訴人如廁之非公開活動，嚴重侵害告訴人之人
    格隱私權，且使告訴人心中留下難以抹滅之陰影，此經告訴
    人到庭陳明，業如前述，兼衡被告之素行、犯罪動機、目的
    、手段及犯後態度等一切情狀，量處如主文所示之刑，並諭
    知易科罰金之折算標準，以示懲儆。公訴人雖具體求刑有期
    徒刑10月，惟本院綜合上揭各情，認對被告處予如主文所示
    之刑，已足收懲儆之效，併此敘明。未扣案之摩托羅拉牌V3
    1型手機1支，係被告所有供其犯罪所用之物，且無證據證明
    業已滅失，爰依刑法第38條第1項第2款規定宣告沒收。
據上論斷，應依刑事訴訟法第299條第1項前段，刑法第315條之1
第2款、第41條第1項前段、第38條第1項第2款，刑法施行法第1
條之1，判決如主文。
本案經檢察官陳茂榮到庭執行職務。
中    華    民    國    97    年    11    月    12    日
                  刑事第二庭          法  官  尚安雅
以上正本證明與原本無異。
如不服本判決，應於判決送達後10日內，向本院提出上訴書狀，
上訴書狀應「敘述具體上訴理由」，並按他造當事人之人數附繕
本。「切勿逕送上級法院」。
告訴人或被害人對於判決如有不服具備理由請求檢察官上訴者，
其上訴期間之計算係以檢察官收受判決正本之日期為準。
中    華    民    國    97    年    11    月    14    日
                                      書記官  陳文俊
附錄本案論罪科刑法條全文：
中華民國刑法第315條之1
（妨害秘密罪）
有下列行為之一者，處 3 年以下有期徒刑、拘役或 3 萬元以下
罰金：
一、無故利用工具或設備窺視、竊聽他人非公開之活動、言論、
    談話或身體隱私部位者。
二、無故以錄音、照相、錄影或電磁紀錄竊錄他人非公開之活動
  、言論、談話或身體隱私部位者。


司法院資訊處製作；財團法人民間司法改革基金會備份。
